【裁判字號】    89,上訴,3179
【裁判日期】    891110
【裁判案由】    重傷害
【裁判全文】
臺灣高等法院刑事判決                  八十九年度上訴字第三一七九號
    上  訴  人
    即  被  告  乙○○
    指定辯護人  本院甲○
右上訴人因重傷害案件，不服臺灣板橋地方法院八十九年度訴字第四二五號，中華民
國八十九年八月四日第一審判決（起訴案號：臺灣板橋地方法院檢察署八十八年度偵
字第二一二六七號），提起上訴，本院判決如左：
    主      文
上訴駁回。
    事      實
一、乙○○（曾因犯業務過失致死罪經法院判處有期徒刑十月；緩刑三年）與丙○○
    原係男女朋友之關係，於民國（下同）八十八年五月二十四日因故分手，乙○○
    心有不甘，多次糾纏丙○○要求復合，經游女予以拒絕，乙○○乃懷疑是否有第
    三者之介入，並導致二人見面即行爭吵，乙○○因而懷恨在心，遂基於重傷害之
    故意，於八十八年七月二十五日晚十一時許，攜帶不明之強酸疑似鹽酸類溶劑，
    前往游女之工作處位於台北縣板橋市○○路一九０號前檳榔攤，以一只容量不明
    之透明玻璃杯承裝其所帶去之強酸疑似鹽酸類溶劑，於該檳榔攤鐵門外守候，俟
    游女打佯洗完澡打開鐵門時，乙○○即將上開透明杯盛裝之強酸疑似鹽酸類溶劑
    ，朝游女之臉上潑灑之後，迅速逃離現場，而游女因遭乙○○潑灑強酸疼痛難忍
    ，並經不詳路人報警後，將游女送往亞東紀念醫院急救，並轉送國立台灣大學醫
    學院附設醫院治療。游女因而受有顏面、頸部、前胸及雙手受有二至三度化學性
    燒傷，佔體表面積百分之十二之難治重大傷害。
二、案經被害人丙○○訴由台北縣警察局板橋分局報請台灣板橋地方法院檢察署檢察
    官偵查起訴。
    理  由
一、訊據上訴人即被告乙○○否認有重傷害之犯行，並辯稱：八十八年七月二十五日
    晚十一時許伊在家中並未外出，伊並無持鹽酸潑灑丙○○云云。經查：
    （一）右揭事實，業據被害人丙○○分別於警訊、偵查原審及本院調查、審理時
          指稱：「八十八年七月二十五日二十三時許，在板橋市○○路一九０號前
          ，遭乙○○潑鹽酸‧‧‧當時我正要出門，一開門便發現乙○○站在門前
          ，手上拿著一杯不明液體，未發一語，即將手中之液體潑向我」、「我在
          該處經營檳榔攤，當時我已拉下鐵門休息，等我洗完澡拉開鐵門準備回家
          時就看到乙○○站在鐵門外約有四步的距離，右手上拿了一個約三百多西
          西的透明杯看到我就杯中的液體往我臉上潑過來」、「‧‧‧當天我從屋
          內出來，看到乙○○站在那裡，我還來不及反應，他就拿一個透明的玻璃
          杯朝我的臉部潑灑」（見偵查卷第五頁、第十五頁反面及原審八十九年四
          月十一日訊問筆錄、本院八十九年十月十三日、八十九年十月二十七日筆
          錄）。是依被害人丙○○所述，當時燈光相當清楚，確係見被告以強酸之
          鹽酸類溶劑潑灑其臉部，且被害人年僅三十歲未婚，遭受顏面被毀，倘非
          被告所為，被害人豈有不指陳真正潑灑鹽酸之人，卻一再指訴係被告所為
          之理？又原審囑請法務部調查局以控制問題法與混合問題法對被告實施測
          謊鑑定結果：「乙○○稱：（一）其未持不明強酸潑灑丙○○。（二）其
          不知何人持不明強酸潑灑丙○○。（三）其與丙○○鬧至警局前未毆打游
          女。經測試呈情緒波動之反應，應係說謊」，有該局八十九年六月二十六
          日（89）陸（三）字第八九０三九四四一號鑑定通知書附卷可佐。
    （二）查強酸性之鹽酸化學腐蝕性相當強，朝人之臉部潑灑，會造成人體上重大
          之傷害，此為眾所周知之事，而被告竟仍持強酸性之鹽酸化學溶劑潑灑被
          害人，其使被害人受重傷之故意甚明。又被害人因此顏面、頸部、前胸及
          雙手受有二至三度化學性燒傷，佔體表面積百分之十二，有馬偕紀念醫院
          出具之診斷證明書乙紙附卷可佐；原審亦函詢該院被害人丙○○傷勢等情
          ，該院覆以：「病患丙○○女士目前已出院，但仍需長期於門診追蹤治療
          ，其顏面遭化學性燒傷之傷害，將留下永久不能完全治癒之疤痕，應屬重
          大難治之傷害」，有該院八十九年三月二十一日馬院醫外字第八０四五五
          號函在卷可稽。是被害人丙○○現顏面已遭化學性燒傷，其臉部已留下不
          能完全治癒之疤痕，有上開診斷書附卷可證，面目全非，顯已達於難治之
          程度。
    綜上所述，足見被告所辯各節，顯係畏罪卸諉之詞，不足採信。罪證明確，被告
    犯行洵堪認定。
二、查被告基於重傷害之故意，將強酸疑似鹽酸類溶劑朝被害人丙○○臉部潑灑，致
    游女受有上述傷害，臉部造成化學性燒傷難治之疤痕，已合於刑法第十條第四項
    第六款之規定，而生重傷之結果，其此部分所為，核係犯刑法第二百七十八條第
    一項之重傷罪，至被害人其餘之傷，均係被告重傷害行為結果之一部，不另構成
    普通傷害罪（最高法院五十四年台上字第三０四０號判決意旨參照）。原審同此
    事實認定，依刑法第二百七十八條第一項之規定，並審酌被告之品行、智識程度
    ，被告僅因女友與之分手，即心生不滿率然對游女潑灑鹽酸，致被害人容顏盡毀
    ，情何以堪，被告之手段殘忍至極，以及被告犯罪後不但未積極與被害人謀求和
    解之途，甚而狡詞置辯毫無任何悔意，本案實不宜輕言寬宥等一切情狀，量處有
    期徒刑八年，其認事用法及量刑均無不當，被告上訴否認犯罪，核無理由，應予
    駁回。
據上論斷，應依刑事訴訟法第三百六十八條，判決如主文。
本案經檢察官劉斐玲到庭執行職務。
中      華      民      國    八十九    年      十一    月      十      日
                              臺灣高等法院刑事第八庭
                                  審判長法  官  陳  炳  彰
                                        法  官  施  俊  堯
                                        法  官  沈  宜  生
右正本證明與原本無異。
如不服本判決應於收受送達後十日內向本院提出上訴書狀，其未敘述上訴之理由者並
得於提起上訴後十日內向本院補提理由書（均須按他造當事人之人數附繕本）。
                                        書記官  明  祖  星
中      華      民      國    八十九    年     十一     月     十四     日
附錄法條：
刑法第二百七十八條第一項
使人受重傷者，處五年以上十二年以下有期徒刑。


司法院資訊處製作；財團法人民間司法改革基金會備份。
